【裁判字號】    97,抗,1770
【裁判日期】    971029
【裁判案由】    強制執行
【裁判全文】
臺灣高等法院民事裁定                  97年度抗字第1770號
抗  告  人  甲○○
代  理  人  楊進興律師
上列抗告人因與相對人柏泓媒體股份有限公司間給付票款強制執
行事件，對於中華民國97年9月23日臺灣臺北地方法院97年度執
字第74789號裁定提起抗告，本院裁定如下：
    主  文
原裁定廢棄。
    理  由
一、抗告人於原執行法院聲請及本院抗告意旨略以：抗告人以原
    法院97年度票字第27492號民事裁定（下稱系爭本票裁定）
    為執行名義，向原執行法院聲請對相對人之財產為強制執行
    ，詎原執行法院竟以抗告人逾期未補正系爭本票裁定之確定
    證明書為由，駁回抗告人強制執行之聲請，惟系爭本票裁定
    ，因相對人已對該裁定提起抗告，應已合法送達，暫緩提出
    應不影響強制執行之進行，爰提起抗告，請求廢棄原裁定等
    語。
二、按「執票人向本票發票人行使追索權時，得聲請法院裁定後
    強制執行。」票據法第123條定有明文，該項規定核屬強制
    執行法第4條第1項第6款：其他依法律之規定，得為強制執
    行之名義。次按債權人依本票准予強制執行之裁定聲請強制
    執行者，應提出得為強制執行名義之證明文件。未經提出者
    ，執行法院應調閱卷宗。但受聲請之法院非係原第一審法院
    時，不在此限。強制執行法第6條第1項第6款、第2項分別定
    有明文。上開規定所稱之證明文件，乃指本票准予強制執行
    裁定之正本。又該裁定未經宣示者，依民事訴訟法第238條
    關於裁定羈束力規定之同一法理，解釋上應於送達時發生效
    力。而執行名義已否送達，亦即是否有執行力，涉及強制執
    行開始之要件問題，執行法院自有調查認定之權責。
三、經查：
（一）抗告人以系爭本票裁定為執行名義，向原執行法院聲請對
      相對人之財產為強制執行，業據抗告人提出得為強制執行
      名義之證明文件即系爭本票裁定正本為證（原執行法院卷
      第6頁）。
（二）原執行法院雖以：抗告人未提出系爭本票裁定確定證明書
      ，係屬可補正者，乃於97年8月19日及同年月31日命抗告
      人分別於文到3日及2日內補正，然抗告人收受補正通知後
      ，迄未補正，致強制執行程序不能進行為由，駁回抗告人
      強制執行之聲請。惟抗告人於收受上開限期補正通知後，
      於原執行法院裁定駁回前，已提出本票原本暨退票理由單
      ，並陳報系爭本票裁定因相對人提起抗告，確定證明書容
      後補呈等語，此有抗告人提出之民事補正狀及補正說明狀
      可按（原執行法院卷第42至43頁、第46頁），可知，抗告
      人已於原執行法院裁定駁回前，向原執行法院陳報系爭本
      票裁定相對人業已提起抗告，則系爭本票裁定是否合法送
      達，亦即是否有執行力，涉及本件強制執行開始之要件問
      題，依上開二之說明，執行法院自有調閱系爭本票裁定卷
      宗，加以查明認定。茲原執行法院未就系爭本票裁定是否
      合法送達加以查明，即遽以抗告人未補正系爭本票裁定確
      定證明書為由，裁定駁回抗告人強制執行之聲請，依法自
      有未洽。抗告意旨指摘原裁定不當，聲明廢棄，為有理由
      。爰將原裁定廢棄，發回原執行法院更為妥適之處理。
四、據上論結，本件抗告為有理由，爰裁定如主文。
中    華    民    國    97    年    10    月    29    日
                    民事第十二庭
                        審判長法  官  陳駿璧
                              法  官  連士綱
                              法  官  陳邦豪
正本係照原本作成。
本裁定除以適用法規顯有錯誤為理由，並經本院許可外，不得再
抗告。如提起再抗告，應於收受後10日內委任律師為代理人向本
院提出再抗告狀。並繳納再抗告費新台幣１千元。
中    華    民    國    97    年    10    月    29    日
                              書記官  李佳樺


司法院資訊處製作；財團法人民間司法改革基金會備份。
